臺灣臺中地方法院民事裁定            100年度司護字第268號
聲  請  人  臺中市政府
法定代理人  胡志強
受  安置人  M487  真實姓.
法定代理人  M487M 真實.
上列當事人間聲請延長保護安置事件，本院裁定如下：
    主  文
准將受安置人M487自民國一○○年十一月二十八日起延長安置至
一○一年二月二十日止。
聲請程序費用由聲請人負擔。
    理  由
一、本件聲請意旨略以：受安置人M487係18歲以上未滿20歲之未
    成年人（依兒童及少年福利法第69條規定準用同法第46條規
    定『不得揭露足以識別兒童及少年身分之資訊』，真實姓名
    、年籍、住所詳卷對照表），受安置人之母M487M經常對受
    安置人不當管教，因受安置人確有身心受虐之狀況，恐有礙
    其健全成長，聲請人業於民國98年5月25日依兒童及少年福
    利法第36條、第37條第1項之規定，緊急安置受安置人於安
    置機構，並經鈞院以98年度護字第72號裁定准許將受安置人
    自98年5月28日起繼續安置3個月。嗣因安置原因未消滅，再
    經鈞院先後以98年度司護字第43、82號、99年度司護字第18
    、66、125、184號、100年度司護字第26、86、194號民事裁
    定准予延長安置3個月。惟現因受安置人對於返家一事仍感
    到擔心與不安，家庭處遇社工曾嘗試協助修復受安置人與其
    母之親子關係，但其母對於受安置人受虐原因仍歸咎於受安
    置人本身問題，並不願承認其錯誤，社工亦曾協助處理雙方
    糾結之情感，但成效有限，受安置人之母改變動機低，雖受
    安置人目前已無再受暴情形，然考量受安置人與其母仍處於
    對立關係，社工擔心逕行讓其母接回共同生活，雙方恐有再
    發生衝突之可能，是可認安置之原因仍未消滅，且保護安置
    期間將屆3個月，若不延長安置，實不足保護受安置人之安
    全，爰依兒童及少年福利法第69條及第37條第2項規定，聲
    請准予裁定將受安置人延長安置3個月等語，並提出臺中市
    政府社會工作員個案訪視處理建議表、戶籍謄本影本及鈞院
    98年度護字第72號、98年度司護字第43、82號、99年度司護
    字第18、66、125、184號、100年度司護字第26、86、194號
    民事裁定影本等為證。
二、按兒童及少年福利法第69條規定，18歲以上未滿20歲之人，
    於緊急安置等保護措施，準用本法之規定；又兒童及少年有
    下列各款情形之一，非立即給予保護、安置或為其他處置，
    其生命、身體或自由有立即之危險或有危險之虞者，直轄市
    、縣（市）主管機關應予緊急保護、安置或為其他必要之處
    置：（一）兒童及少年未受適當之養育或照顧。（二）兒童
    及少年有立即接受診治之必要，而未就醫者。（三）兒童及
    少年遭遺棄、身心虐待、買賣、質押，被強迫或引誘從事不
    正當之行為或工作者。（四）兒童及少年遭受其他迫害，非
    立即安置難以有效保護者；直轄市、縣（市）主管機關依前
    條規定緊急安置時，應即通知當地地方法院及警察機關，並
    通知兒童及少年之父母、監護人。但其無父母、監護人或通
    知顯有困難時，得不通知之。緊急安置不得超過72小時，非
    72小時以上之安置不足以保護兒童及少年者，得聲請法院裁
    定繼續安置。繼續安置以3個月為限，必要時，得聲請法院
    裁定延長之，同法第36條第1項、第37條第1、2項亦定有明
    文。
三、經查：聲請人主張之事實，業據聲請人提出上開事證在卷為
    憑，堪信為真實。徵之前揭個案訪視處理建議表內容略以：
    案主（即M487）對於每3個月1次之安置裁定感到憂心，案主
    希望能繼續安置；社工曾協助案主與案母（即M487M）關係
    維繫，但自最後一次會面案母女雙方發生衝突後，案主身心
    受創，案主擔心與案母會面時又會衝突，故對於與案母會面
    一事感到抗拒，而案母迄今仍未對己身行為有反省，一昧怪
    罪案主、市府社工、政府單位等，社工雖嘗試修補案母女關
    係，但成效有限；案母雖然一直強調案主已無再受暴之事實
    ，若案主不願返家亦能配合與市府簽訂委託安置契約，但經
    社工長期與案母工作結果發現，案母對於周遭人事物具有很
    強烈之控制感，案母想法固著難以改變，且有著反覆無常之
    性格，社工擔心與案母簽訂委託安置後，案母又突然改變心
    意，欲將案主接回，因案主與案母處於緊張對立關係，擔心
    案主返家後雙方發生衝突，案主生命財產上受到損失，為避
    免此情形發生，評估案主現階段仍不適宜返家，將聲請裁定
    將受安置人延長安置3個月等語。綜上，本院審酌受安置人
    與其母之關係對立，且受安置人亦未能接受返家之安排，為
    提供受安置人較為安全、關愛之生活教養環境，自應對受安
    置人繼續安置，妥予保護。依前揭法條規定，聲請人上開聲
    請延長安置受安置人，核無不合，應予准許。另因受安置人
    將於101年2月21日屆滿20歲，此時已非兒童及少年福利法之
    保護對象，自不適用保護安置之相關規定，執此，爰裁定將
    受安置人延長安置至其成年之前一日即101年2月20日止。
四、爰依非訟事件法第21條第1項前段，裁定如主文。
中    華    民    國   100    年    11    月    25    日
                  家事法庭  司法事務官  蔡伊萍
以上正本係照原本作成。
如不服本件裁定，得於裁定書送達之翌日起10日內，以書狀敘述
理由，向本庭提起抗告。
中    華    民    國   100    年    11    月    25    日
                                書記官  江美琪